【裁判字號】    88,訴,1262
【裁判日期】    890120
【裁判案由】    妨害公務等
【裁判全文】
臺灣桃園地方法院刑事判決                        八十八年度訴字第一二六二號
    公  訴  人  臺灣桃園地方法院檢察署檢察官
    被      告  甲○○○
右列被告因妨害公務等案件，經檢察官提起公訴（八十八年度偵字第九二０四號），
本院判決如左：
    主  文
甲○○○損壞公務員職務上掌管之物品，處有期徒刑柒月；又於公務員依法執行職務
時，當場侮辱，處拘役肆拾日，如易科罰金，以佰元折算壹日，均緩刑年。
    事  實
一、甲○○○於民國八十八年五月十九日凌晨三時許，搭乘胡牆金所騎乘之車號ＭＮ
    Ｖ－一一五號重型機車，由桃園市○○路往民安路方向行駛，於行經桃園市○○
    路、民安路口時，胡牆金因一時貪快闖紅燈，為於當時適在該處執行臨檢職務之
    警員梁仲浩、羅文賓攔下取締，甲○○○竟仗著略帶酒意不服取締，先以言詞「
    幹你娘，警察是什麼東西」而當場辱罵正在該處執行臨檢職務之警員梁仲浩、羅
    文賓，並進而以拳頭施強暴攻擊警員梁仲浩之腹部，且於爭吵中揮動掛在其手上
    之安全帽朝向警用巡邏車而將車號ＤＭ－四五三一號警用巡邏車上之天線砸斷，
    警員羅文賓與梁仲浩見甲○○○情緒及動作粗暴無法控制，擬將其帶回警局處理
    時，甲○○○仍然不服而力圖抗拒，且於拉扯中扯斷警員梁仲浩身上所掛之警笛
    ，並張口咬擬將其帶回警局處理之警員羅文賓及梁仲浩，致羅文賓受有左大腿咬
    擦傷，梁仲浩受有左手臂撕裂傷之傷害。嗣因其他員警到場，始合力將甲○○○
    制止並帶回警局偵訊。
二、案經桃園縣警察局桃園分局移送及梁仲浩、羅文賓訴請臺灣桃園地方法院檢察署
    檢察官偵查起訴。
    理  由
一、訊據被告甲○○○矢口否認有何右揭犯行之事實，辯稱：伊當時已經是喝醉了，
    不清楚其之所為何事等詞云云。惟查，被告所為之右揭犯罪事實，業據證人即警
    員羅文賓與梁仲浩二人分別證述明確，且查證人胡牆金於偵查中亦供證本案事實
    與上開警員梁仲浩之證述情節大致相符合。次按，本件被告甲○○○乃係搭乘胡
    牆金所騎乘之重型機車，於行經桃園市○○路、民安路口時，始為當時正在該處
    執行臨檢職務之警員所攔下，如果被告確係已因酒醉而不能清楚其所為，則衡情
    其於當時並不能夠安穩地搭乘胡牆金所騎乘之重型機車行至於上該地點，且查被
    告當時既能以言詞「幹你娘，警察是什麼東西」而當場辱罵於其時正在該處執行
    臨檢職務之警員梁仲浩、羅文賓，顯見其仍知悉梁仲浩、羅文賓二人乃係警員，
    亦足徵被告在當時之意識狀態並非是不省於人事，而仍然係甚為清楚，是其上開
    所辯，顯屬卸責之語，不足採取。此外，本件復另有警員梁仲浩、羅文賓二人之
    傷害診斷證明書各乙份在卷可參，並有警車受損及警笛扯斷之照片各乙張在卷資
    佐，事證明確，被告右揭犯行足堪認定，應予依法論科。
二、核被告甲○○○右揭所為，係犯刑法第一百三十五條第一項妨害公務執行罪、第
    一百三十八條之毀損公務員職務上掌管之物品罪、第一百四十條第一項侮辱公務
    員罪及第二百七十七條第一項傷害罪。被告係以一傷害行為，接續於同一時、地
    咬傷梁仲浩、羅文賓二人，為想像競合犯，應依刑法第五十五條想像競合之規定
    ，從一傷害罪處斷。被告上開所犯之妨害公務執行罪、毀損公務員職務上掌管之
    物品罪及傷害罪，具有方法、結果之牽連關係，應依刑法第五十五條牽連犯之規
    定，從一重之毀損公務員職務上掌管之物品罪處斷。而被告上開所論處之毀損公
    務員職務上掌管之物品罪，與其所另犯之侮辱公務員罪，構成要件互殊，罪名不
    同，犯意有別，則應予分論併罰。爰審酌被告犯後態度，並另參其犯罪動機、目
    的、手段、品性、素行等一切情狀，就其所各犯，分別量處如主文所示之刑，並
    就所處拘役部分同時並諭知易科罰金之折算標準，以資懲儆。末查，本件被告前
    未曾受有期徒刑以上刑之宣告，此有其刑案查註紀錄表在卷可參，被告本件所犯
    ，僅係於酒後亂性而不服警員攔檢取締，因一時失慮致觸犯刑章，然查被告犯後
    已與受害之員警達成民事和解，此有和解書乙份在卷可參，且查被告亦頗有悔意
    ，本院認為前開對其所宣告之刑應以暫不執行為適當，爰併予宣告緩刑三年，以
    啟自新。
三、據上論斷，應依刑事訴訟法第二百九十九條第一項前段，刑法第一百三十五條第
    一項、第一百三十八條、第一百四十條第一項、第二百七十七條第一項、第五十
    五條、第七十四條第一款，罰金罰鍰提高標準條例第一條前段、第二條，判決如
    主文。
本案經檢察官陳錫柱到庭執行職務。
中      華      民      國    八十九    年      一      月      三      日
                                      臺灣桃園地方法院刑事第一庭
                                    法  官 呂 仲 玉
右正本證明與原本無異。
如不服本判決，應於判決送達後十日內向本院提出上訴狀( 應附繕本 )，上訴於
臺灣高等法院。
                                    書記官   劉文松
中        華        民        國   八十九   年   一   月 三十一       日
刑法第一百三十五條
對於公務員依法執行職務時，施強暴脅迫者，處三年以下有期徒刑、拘役或三百元以
下罰金。
刑法第一百三十八條
毀棄、損壞或隱匿公務員職務上掌管或委託第三人掌管之文書、圖畫、物品，或致令
不堪用者，處五年以下有期徒刑。
刑法第一百四十條
於公務員依法執行職務時當場侮辱或對於其依法執行之職務公然侮辱者，處六月以下
有期徒刑、拘役或一百元以下罰金。
刑法第二百七十七條
傷害人之身體或健康者，處三年以下有期徒刑，拘役或一千元以下罰金。


司法院資訊處製作；財團法人民間司法改革基金會備份。
